ACORDAO-COMPLETO-2385315

ACÓRDÃO DE RELAÇÃO

ACÓRDÃO DE RELAÇÃO 12468/2019 ATA 41/2019 - SEGUNDA CÂMARA

Acórdão 12468/2019-TCU-Segunda Câmara
Os Ministros do Tribunal de Contas da União, reunidos em Sessão de 2ª Câmara, ACORDAM, por unanimidade, com fundamento nos arts. 1º, V, e 39, I, da Lei nº  8.443, de 1992, c/c os arts. 1º, VIII, 143, II, 259, I, e 260, § 5º, do Regimento Interno do TCU, aprovado pela Resolução nº 246, de 2011, e art. 7º da Resolução TCU nº 206, de 2007, em considerar prejudicadas, por perda de objeto, as apreciações da legalidade, para fins de registro, dos atos de admissão de pessoal relacionados no item 1.1 deste Acórdão, diante da cessação dos efeitos financeiros dos respectivos atos a partir do desligamento dos servidores, de acordo com os pareceres emitidos nos autos:
1. Processo TC-Processo 035.506/2019-9 (ATOS DE ADMISSÃO) 
	1.1. Interessados: Adriana Valéria Hoffmeister Daltrozo (CPF XXX.498.230-XX) ; Camila Fajardo Machado (CPF XXX.983.160-XX) ; Carina Francisco de Oliveira (CPF XXX.564.340-XX) ; Carmen Alice de Oliveira Correia (CPF XXX.835.320-XX) ; Cássia Castilho (CPF XXX.319.550-XX) ; Claudinei Aldana Viviane (CPF XXX.731.810-XX) ; Cleide Mara Santos Correa Martins (CPF XXX.098.900-XX) ; Clevia Rosset (CPF XXX.676.269-XX) ; Daiana Silveira Dolejal Carvalho (CPF XXX.399.380-XX) ; Karen D Oliveira Desessards (CPF XXX.907.900-XX) ; Kizzyanie Camargo Marques Amaro (CPF XXX.797.480-XX) ; Leila Isabel Vianna de Almeida (CPF XXX.171.200-XX) ; Lígia Mara Silveira de Oliveira (CPF XXX.075.620-XX) ; Luísa Herrmann Eberhardt (CPF XXX.714.130-XX) ; Marines da Silva (CPF XXX.500.160-XX) ; Michele dos Santos Ferreira (CPF XXX.295.850-XX) ; Patrícia Silva Leal (CPF XXX.200.030-XX) ; Rafael Viana dos Santos (CPF XXX.071.670-XX) ; Simone Guindani (CPF XXX.412.900-XX) e Sirlene Antônia Correa (CPF XXX.080.408-XX) .
	1.2. Entidade: Hospital de Clínicas de Porto Alegre - HCPA.
	1.3. Relator: Ministro-Substituto André Luís de Carvalho.
	1.4. Representante do Ministério Público: Procuradora-Geral Cristina Machado da Costa e Silva.
	1.5. Unidade Técnica: Secretaria de Fiscalização de Pessoal (Sefip) .
	1.6. Representação legal: não há.
	1.7. Determinações/Recomendações/Orientações: não há.

Segunda Câmara

Adriana Valéria Hoffmeister Daltrozo (CPF XXX.498.230-XX); Camila Fajardo Machado (CPF XXX.983.160-XX); Carina Francisco de Oliveira (CPF XXX.564.340-XX); Carmen Alice de Oliveira Correia (CPF XXX.835.320-XX); Cássia Castilho (CPF XXX.319.550-XX); Claudinei Aldana Viviane (CPF XXX.731.810-XX); Cleide Mara Santos Correa Martins (CPF XXX.098.900-XX); Clevia Rosset (CPF XXX.676.269-XX); Daiana Silveira Dolejal Carvalho (CPF XXX.399.380-XX); Karen D Oliveira Desessards (CPF XXX.907.900-XX); Kizzyanie Camargo Marques Amaro (CPF XXX.797.480-XX); Leila Isabel Vianna de Almeida (CPF XXX.171.200-XX); Lígia Mara Silveira de Oliveira (CPF XXX.075.620-XX); Luísa Herrmann Eberhardt (CPF XXX.714.130-XX); Marines da Silva (CPF XXX.500.160-XX); Michele dos Santos Ferreira (CPF XXX.295.850-XX); Patrícia Silva Leal (CPF XXX.200.030-XX); Rafael Viana dos Santos (CPF XXX.071.670-XX); Simone Guindani (CPF XXX.412.900-XX) e Sirlene Antônia Correa (CPF XXX.080.408-XX).

ANDRÉ DE CARVALHO

não há.

ATOS DE ADMISSÃO (ADS)

Secretaria de Fiscalização de Pessoal (Sefip).